【裁判字號】    97,聲,54
【裁判日期】    970605
【裁判案由】    聲請法官迴避
【裁判全文】
臺灣高等法院臺中分院民事裁定            97年度聲字第54號
聲  請  人  乙○○
上列聲請人因與林志忠間就本院97年聲字第52號聲請訴訟救助事
件、97年度上字第 161號請求回復名譽事件，聲請法官迴避，本
院裁定如下：
    主    文
聲請駁回。
聲請費用由聲請人負擔。
    理    由
一、本件聲請意旨略以：甲○○庭長明知檢察官徐松奎84年 6月
    21日筆錄係其教唆書記官變造，而無證據能力，竟枉判聲請
    人偽造文書罪有期徒刑10月，幸更(三)審明察，撤銷改判無罪
    確定，即證甲○○庭長有故入人於罪之枉判，聲請人自有權
    拒絕其再審判；另丙○○法官明知李平勳法官查得台灣台中
    地方法院檢察署81年偵字第6117號不起訴有罪證滅失而符不
    罰，竟不檢舉而與林榮龍法官及江錫麟法官偽造90年 5月10
    日聲請人到庭筆錄為未到而枉判，亦證其曾枉判聲請人，亦
    喪失就聲請人所聲請各案件之裁判權。且聲請人慘遭枉判而
    身敗名裂，因而無資力，係屬公知之常識，及應准訴訟救助
    而不准，均有應迴避而不迴避事由，故請另由其他法官裁判
    云云。
二、按有事實足認法官執行職務有偏頗之情形者，當事人得聲請
    法官迴避。聲請法官迴避，應舉其原因，向法官所屬法院為
    之。該原因應自為聲請之日起，於 3日內釋明之，民事訴訟
    法第33條第1項第2款、第34條第1、2項分別定有明文。又民
    事訴訟法第33條第1項第2款規定法官有應自行迴避而不自行
    迴避以外之情形，足認其執行職務有偏頗之虞，據而聲請法
    官迴避者，應以法官對於訴訟標的有特別利害關係，或與當
    事人之一造有密切之交誼或嫌怨，或基於其他情形客觀上足
    疑其為不公平之審判者為其原因事實，若僅憑當事人之主觀
    臆測，即不得謂其有偏頗之虞。另當事人聲請法官迴避，無
    非以使該法官不執行職務為目的，若事件已為終局判決，則
    該法官已無應執行之職務，當事人自不得再行聲請法官迴避
    。（最高法院69年台抗字第457號、71年台聲字第123號判例
    意旨參照）。
三、經詳核本件聲請人所主張之上述理由，並未具體指出法官對
    於訴訟標的有特別利害關係，或與當事人之一造有密切之交
    誼或嫌怨，或釋明基於其他情形客觀上足疑其為不公平之審
    判為其原因事實，僅係憑其主觀臆測，依上開說明，尚難認
    法官甲○○、丙○○等人執行職務有不公平裁判偏頗之虞。
    況且本院97年度聲字第52號聲請訴訟救助事件，亦已於本件
    收案前之97年 5月12日裁定駁回聲請人訴訟救助之聲請，有
    該裁定可按，並經本院調卷查證明確，案件已終結，其該部
    分聲請即無實益可言。綜上所述，聲請人聲請法官甲○○、
    丙○○迴避，於法尚屬不合，不應准許。
四、據上論結，本件聲請人之聲請，不應准許。爰依民事訴訟法
    第95條、第78條裁定如主文。
中    華    民    國    97    年    6     月    5     日
                  民事第五庭    審判長法  官  陳宗鎮
                                      法  官  王重吉
                                      法  官  鄭金龍
以上正本係照原本作成。
如不服本裁定應於裁定送達後10日內向本院提出抗告理由狀（須
按他造人數附具繕本），並繳納抗告裁判費新台幣1,000元。
                                      書記官  鄭舜祐
中    華    民    國    97    年    6     月    6     日
                                                      Ａ


司法院資訊處製作；財團法人民間司法改革基金會備份。
